臺灣高雄地方法院刑事判決　　　　　　　110年度訴字第511號
公　訴　人　臺灣高雄地方檢察署檢察官
被　　　告　沈永祥



選任辯護人　顏知樂律師（法扶律師）
上列被告因傷害等案件，經檢察官提起公訴（109年度偵字第000
00號），本院判決如下：
    主  文
沈永祥犯傷害罪，累犯，處有期徒刑壹年。
    事  實
一、沈永祥於民國109年8月20日11時15分許（起訴書誤載為35分
    許，應予更正），騎乘其母所有、車牌號碼000-0000號普通
    重型機車，沿高雄市大寮區三隆路西向東行駛，沿途吸食香
    菸，復於行駛至三隆路與光明路二段交岔口，右轉彎沿光明
    路二段往南行駛時未依規定顯示方向燈，適有高雄市政府警
    察局林園分局大寮分駐所員警簡志帆，於該時段執行交通舉
    發勤務，在三隆路上目擊上開違規事實後，騎乘警用機車跟
    隨在後，並於光明路二段795之15號前將沈永祥攔下，站立
    在沈永祥騎乘之上開機車左前方告知違規事實並欲依法舉發
    ，但因沈永祥未攜帶身分證件，乃口頭告以身分證號供簡志
    帆查證身分，經簡志帆以隨身警用電腦查證後，出現沈永祥
    為治安顧慮人口及毒品管制人口之警示訊息，簡志帆便口頭
    詢問沈永祥「方便看一下嗎？」一語，沈永祥則不置可否，
    嗣簡志帆以警用電腦確認沈永祥之影像紀錄及前科資料後，
    再口頭詢以「方便看一下置物箱嗎？」，沈永祥同未回應。
    詎沈永祥明知簡志帆為依法執行職務之員警，當時正在執行
    交通違規舉發勤務且尚未執行完畢，簡志帆當時又站立於上
    開機車之左前方，如騎乘機車往前行駛，勢必將碰撞簡志帆
    之身體，竟仍先基於對依法執行職務之公務員施強暴之妨害
    公務犯意，發動上開機車後隨即往前行駛，撞擊簡志帆之左
    大腿內側，簡志帆見狀即側身閃躲並自上開機車之左側一手
    按壓煞車手柄、另一手勾住沈永祥之身體，要求沈永祥停車
    ，沈永祥仍接續前開妨害公務犯意持續加速，上開機車車頭
    因簡志帆自左側拉扯而轉向由西向東朝光明路二段之中央分
    隔島行駛，並沿途拖行簡志帆，直至機車撞擊中央分隔島後
    2人均倒地，沈永祥隨即起身欲騎車離去，簡志帆欲依法逮
    捕沈永祥而再度與之發生拉扯，沈永祥亦騎乘上開機車第二
    度撞擊中央分隔島，簡志帆則以右手勾住沈永祥之脖子欲將
    其壓制在地，詎沈永祥見難以掙脫，除接續前開妨害公務犯
    意，並基於傷害之犯意，咬住簡志帆左前臂，直至簡志帆因
    疼痛鬆手，沈永祥便趁隙騎乘上開機車逃離，以此方式對依
    法執行職務之公務員施以強暴，並致簡志帆受有雙側大腿挫
    傷、左膝挫傷、左前臂咬傷口4公分、右手4-5指擦傷之傷害
    。
二、案經簡志帆訴由高雄市政府警察局林園分局報告臺灣高雄地
    方檢察署檢察官偵查起訴。
    理  由
壹、程序方面
一、按被告以外之人於偵查中向檢察官所為之陳述，除顯有不可
    信之情況者外，得為證據，刑事訴訟法第159條之1第2項定
    有明文。考其立法意旨，係以刑事訴訟法規定檢察官代表國
    家偵查犯罪、實施公訴，依法其有訊問被告、證人及鑑定人
    之職權，證人、鑑定人且須具結，其可信性極高，而具結之
    陳述已具足以取代被告反對詰問權信用性保障情況之要件，
    又實務運作時，偵查中檢察官向被告以外之人所取得之陳述
    ，原則上均能遵守法律規定，不致違法取供，為兼顧理論與
    實務，爰於第2項明定被告以外之人於偵查中向檢察官所為
    之陳述，除顯有不可信之情況者外，得為證據。是被告如未
    主張顯有不可信之情況時，檢察官自無從就無該例外情形而
    為舉證，法院亦毋庸在判決中說明無例外情形存在之必要；
    僅於被告主張有例外情形而否定其得為證據時，法院始須就
    有無該例外情形予以調查審認。另綜觀刑事訴訟法第248條
    第1項及第2項之規定，除並未要求檢察官須待被告在場，始
    得訊問證人、鑑定人，即令被告在場，如證人、鑑定人於被
    告前有不能自由陳述之情形，仍可不許被告親自詰問證人、
    鑑定人，是初已無所謂偵查中應給予被告詰問證人機會，如
    未經被告行使對質詰問權，證人於偵查中具結之證述亦無證
    據能力之理。再被告以外之人在檢察官偵查中依法具結所為
    之陳述，除顯有不可信之情況者外，於審判中經法院踐行包
    含交互詰問程序在內之合法調查程序者，即得為證據（最高
    法院105年度台上字第662號、102年度台上字第3990號判決
    意旨參照）。查證人即告訴人簡志帆偵訊時經具結所為之證
    述，形式上觀之均無不法取證情事，於本院審理期間復均已
    到庭接受交互詰問，偵查中經具結之證詞業經合法調查，被
    告沈永祥之辯護人並未指明前述證人於偵查中經具結之證詞
    有何顯不可信之情況，僅空言稱該等證詞為對被告不利之供
    述，且未經交互詰問，故無證據能力云云（見本院卷第81頁
    ），顯無可採。
二、本判決所引用其餘被告以外之人於審判外之陳述，檢察官、
    被告及辯護人於本院審理時均表示同意做為證據（見本院卷
    第65、257頁），本院審酌上開陳述作成時之情況，尚無違
    法不當及證明力明顯過低之瑕疵，認以之作為證據應屬適當
    ，依刑事訴訟法第159條之5第1項規定，均有證據能力。
貳、實體方面
一、認定事實所憑證據及理由
    訊據被告固坦承於上載時、地有上開交通違規行為，遭告訴
    人攔查後，未待告訴人完成舉發，即逕自騎乘上開機車欲離
    去，經告訴人攔阻後，2人有事實欄所載拖行及拉扯之情，
    被告並於遭告訴人壓制期間，以口咬傷告訴人左前臂後趁隙
    騎車離去，致告訴人受有上述傷勢之事實，惟矢口否認有何
    妨害公務、傷害之犯意及犯行，辯稱：是告訴人一直要我給
    他看置物箱，沒有跟我說是什麼原因要看我置物箱，也沒告
    訴我可以不同意搜索，就一直叫我打開，我看他都沒有要開
    單的意思，我又趕著要去買飯，我才發動機車離開，我騎車
    離開時告訴人是站在我的右邊，我不可能碰撞到他的左腿。
    至於以口咬傷告訴人，是因為告訴人一直打我的頭，還勒住
    我讓我無法呼吸，我受不了才咬他云云。然查：
㈠、上開被告坦認部分，業據被告於警詢、偵訊及本院審理時自
    承在卷（見警卷第4至5頁、偵卷第57至59頁、本院審訴卷第
    67頁、本院卷第63、65、293頁），核與證人簡志帆於偵訊
    及本院之證述（見偵卷第56至57頁、本院卷第260至261頁、
    第265至267頁、第270至271頁）相符，並有告訴人之高雄長
    庚醫院診斷證明書、傷勢及衣物毀損照片、車輛詳細資料報
    表、GOOGLE地圖（見警卷第13頁、第35至53頁、第63頁、偵
    卷第75至79頁、本院審訴卷第91至93頁）在卷可稽，復經本
    院勘驗道路及路旁私人監視器畫面明確，有本院勘驗筆錄及
    擷取照片在卷（見本院卷第71頁、第91至104頁），此部分
    事實首堪認定。
㈡、認定被告有上述對依法執行職務之員警施強暴妨害公務之犯
    意與犯行之理由：
 1、證人簡志帆於偵訊及本院審理時證稱：我當天是負責取締交
    通稽查勤務，看到被告邊騎車邊抽菸，而且右轉未打方向燈
    後，我便騎車將他攔下，當時我的警用機車是停在被告機車
    之左側，我則下車站在被告機車之左前方，向他告知違規事
    實後，請他熄火、出示證件以便進行舉發，但被告沒有帶證
    件，他就口頭告訴我身份證號，我用隨身電腦查詢後，就出
    現他是治安顧慮人口及毒品管制人口之警示，當時我還沒拿
    出紅單來開立罰單，我還在用電腦持續確認被告之影像資料
    時，我就先隨口問他「方便看一下嗎」，當下我並沒有特別
    想要看什麼，被告也沒有說話，等我用影像檔確認完是被告
    本人及其前科資料後，我才問他「方便看一下置物箱嗎？」
    ，我說這些話時都沒跟被告有身體接觸，或有任何輔以警械
    、強制力或勉強他的舉動，結果被告就突然發動機車向我騎
    過來，撞到我左大腿內側，因為當時我的機車停在被告左方
    ，被告的右方就是人行道，他只能往前騎，我則站在被告車
    輛的左前方，所以被告只要往前騎就一定會撞到我，他撞到
    我後也沒有停下來，我就順勢壓住他機車左邊的煞車及用手
    勾住他，並告訴他已經妨害公務請他熄火停車，但被告持續
    催油門，我就在他的左側被拖行，直到機車撞到分隔島，我
    們都倒地，後來他又起身要離開，我們就發生拉扯，機車又
    第2次撞到分隔島，被告在整個過程中沒有跟我提到他趕著
    去買便當一事，更沒說他要走了，我也還沒完成舉發之程序
    等語（見偵卷第56至57頁、本院卷第260至275頁）。核與告
    訴人確有左腿內側及雙側大小腿挫、擦傷之傷勢乙節相符，
    有告訴人之診斷證明書、傷勢照片在卷可佐（見警卷第13頁
    、第35至47頁），已堪認定告訴人所述非虛。再者，經本院
    勘驗道路及路旁私人監視器畫面，均顯示被告之機車駛向中
    央分隔島之際，直至告訴人遭咬放手期間，告訴人之位置始
    終在被告之「左側」，有勘驗筆錄及擷取照片可按（見本院
    卷第91頁、第101至103頁）。且審諸被告遭告訴人攔下時，
    機車係以由北向南之方向行駛於光明路二段上，業已認定如
    前，但被告起步欲離去時，機車卻係以由西向東而與該路段
    行車方向垂直之方式往光明路二段中央分隔島而去，同經勘
    驗明確，如被告係欲騎車離去，顯無可能以此方式騎乘，足
    認係因被告騎車起步後，撞擊站在機車左前方之告訴人，告
    訴人隨即自機車左方施力按壓煞車手柄並勾住被告身體，機
    車車頭方因此不平衡之施力及重量，由原先朝向之「南方」
    左轉朝向「東方」而橫向行駛於光明路二段之快慢車道內，
    是告訴人所證其始終在被告機車之左方被拖行到中央分隔島
    乙情，不但與監視器畫面一致，亦符合物理法則，當可採信
    ，已足認定被告有騎乘機車衝撞並拖行告訴人之行為。
 2、被告固辯稱告訴人是站在其右手邊，其騎車前進時未撞到告
    訴人云云，並提出其他相反方向之私人監視器畫面（見本院
    審訴卷第75頁、本院卷第61頁、第197至199頁），欲證明告
    訴人確實站在被告之右手邊，且被告騎車離去前，告訴人已
    移動其位置，故不可能遭被告撞擊等節，然該畫面極為模糊
    、難以辨識，有辯護人提出之擷取照片在卷（見本院卷第20
    1至207頁），顯難據以認定被告與告訴人當時之相對位置，
    無從為有利被告之認定。被告固又辯稱：警方提供給法院之
    監視器畫面不完整，我和辯護人在警詢時有看到其他的監視
    器畫面，可以清楚看到完整案發經過云云，然經本院勘驗辯
    護人提出其在警局錄影之內容，與員警檢送予本院之錄影內
    容完全相同，僅攝得告訴人遭被告咬傷後放手讓被告離去之
    部分衝突經過，有本院勘驗筆錄及辯護人提出之光碟在卷（
    見本院卷第91至95頁、第257至258頁、第326頁），復經證
    人即本案承辦員警吳佳霖於本院證稱：本案相關監視器畫面
    的調取及燒錄，是由派出所員警處理，不是我處理，但我警
    詢時播放給被告及辯護人看的監視器畫面，都與檢送至法院
    的內容相同，沒有裁剪或遺漏，我不可能都敢給辯護人看了
    ，卻不敢提供給檢察官，我也沒必要做這種違法的事等語（
    見本院卷第277至283頁），是卷內既無證據可認檢警確有遺
    漏關鍵監視器畫面之情事，被告及辯護人亦無法提出證據證
    明確有其所指不在本案卷內之監視器畫面，同無從僅憑其空
    泛辯解，即為有利被告之認定。
 3、按汽機車駕駛人行駛於道路，手持香菸、吸食、點燃香菸致
    有影響他人行車安全之行為者，處新臺幣（下同）6百元罰
    鍰；行車遇有右轉彎時，應先顯示車輛前後之右邊方向燈光
    ；行駛至交岔路口右轉彎時，應距交岔路口30公尺前顯示方
    向燈，道路交通管理處罰條例第31條之1第3項、道路交通安
    全規則第91條第1項第1款、第102條第1項第4款、第109條第
    2項第2款分別定有明文。被告既坦承確有前開交通違規事實
    ，告訴人依法將其攔停舉發，自為依法執行職務之公務員。
    被告於偵查及本院審理時亦均供稱：告訴人將我攔停時有穿
    警察制服，我知道他是警察等語（見偵卷第59頁、本院卷第
    57頁），核與現場監視器亦攝得告訴人穿著警用制服及安全
    帽乙節相合（見本院卷第91至93頁），足徵被告清楚知悉攔
    查之告訴人為依法執行職務之員警，首堪認定。
 4、司法警察兼具維持治安之行政任務與實施刑事訴訟程序公務
    員之雙重角色，二角色間本無法截然區隔，通常係隨證據之
    浮現而逐步演變、轉換，司法警察執行維持治安勤務時偶然
    發現刑事犯罪，更屬極為常見之事，是警察勤務中之巡邏、
    取締、臨檢、盤查等一般勤務，與刑事案件之逮捕、附帶搜
    索與同意搜索等強制處分間，在現實案件中常同時出現、交
    錯運用。況第一線員警執勤時，常有犯罪事證尚不明朗，僅
    能仰賴值勤經驗判斷有無犯罪嫌疑而決定是否要進一步查證
    、釐清之情形，當無法強求第一線值勤員警必須在執行一般
    勤務時，對於任何異常情形均能在短時間內立刻判斷有無犯
    罪嫌疑，而決定是否踐行刑事訴訟法針對同意搜索或其他強
    制處分所要求之嚴格程序，在情勢尚未明朗前，本應允許員
    警對於釐清有無犯罪嫌疑所採取之方法有一定之裁量空間，
    或採取任意偵查之作為，否則一概要求員警一旦有所懷疑，
    不問嫌疑程度高低、事證是否明確，便須立即踐行同意搜索
    之法定程序，不但可能導致許多根本無犯罪嫌疑之違法搜索
    ，更不符合成本效益，絕非立法本意。查：
  ⑴告訴人固於將被告之身分證號輸入電腦並得悉被告為治安顧
    慮人口及毒品管制人口後，即口頭詢問「方便看一下嗎」，
    繼於確認完被告之影像及前科資料後，再以口頭詢問「方便
    看一下置物箱嗎」，客觀上疑似有執行同意搜索欲取得被告
    同意之舉措，但告訴人於本院已清楚證稱：我當時並沒有特
    別想要看什麼，主要還是要開單，我問他的口吻都是一般聊
    天的口吻等語（見本院卷第273至274頁），審諸卷內確無事
    證顯示被告當時外觀上已顯露出何犯罪跡象，告訴人縱經由
    警用電腦發現被告為治安顧慮人口及毒品管制人口，是否即
    有足夠之犯罪嫌疑開啟同意搜索程序，並不明朗，且告訴人
    既未踐行告以犯罪嫌疑及告知得拒絕同意搜索等程序，告訴
    人主觀上是否有執行同意搜索之意思，更非無疑。故告訴人
    口頭詢問「方便看一下嗎」、「方便看一下置物箱嗎」等語
    ，無論係基於職業習慣，或為釐清犯罪嫌疑所採取之任意偵
    查作為，客觀上既無逮捕或搜索等強制力之施加，卷內事證
    亦無從認定被告之自由意志有因此受壓迫之情，已難逕認告
    訴人係違法執行同意搜索，辯護意旨認告訴人違法搜索，被
    告當無配合必要云云（見偵卷第41頁、本院卷第321至323頁
    ），尚有誤會。
  ⑵況被告於本院已明確供稱：我之前有被搜索與臨檢之經驗，
    我知道我同意就可以直接搜索，我也可以不同意，告訴人當
    時只有口頭上叫我打開置物箱給他看，沒有跟我身體接觸或
    有強制力的措施，就是一直站在我旁邊等語（見本院卷第57
    、59頁），更徵被告對其權利知之甚詳，並未因告訴人所為
    上開口頭詢問，即誤認有配合之義務，告訴人同未施加任何
    強制力，或有何使被告誤認有配合義務之舉措，顯見告訴人
    攔停被告之機車後，始終停留在取締交通違規之查證身分階
    段，未曾進入刑事犯罪之偵查階段，上揭辯護意旨自非可採
    。
  ⑶被告於告訴人尚未完成交通違規舉發之際，即發動機車前行
    ，已據被告自承（見本院卷第57、59頁、第293至294頁）及
    告訴人證述明確，自難謂被告無以強暴手段妨害公務執行之
    意思，更無從僅因被告主觀上認為員警在找麻煩而不願配合
    ，即可阻卻其妨害公務犯意。
 5、綜上，被告明知告訴人正依法執行職務，卻仍騎乘機車衝撞
    ，復將告訴人拖行至中央分隔島後與之拉扯，有妨害公務之
    犯意與犯行甚明。其因此造成告訴人受有左前臂咬傷口以外
    之其他傷勢，均為施強暴行為過程中所導致，為強暴行為之
    當然結果，非另出於傷害犯意所致，不另構成傷害犯行。
㈢、認定被告有前述傷害犯意及犯行之理由：
 1、證人簡志帆於偵訊及本院審理時證稱：被告第2次騎車拖行
    我撞到分隔島後，因為我右手勾住他脖子，要將他往地上壓
    制，他就趁此時用嘴咬我左手，因為我很痛所以右手也放開
    ，我並沒有勒住他脖子或揮動右手打他的頭等語（見偵卷第
    57頁、本院卷第260至261頁、第270至271頁），核與告訴人
    前揭診斷證明、傷勢照片及本院勘驗結果均相符，堪信為真
    實。
 2、被告雖辯稱其係遭告訴人毆打並勒住而無法呼吸，方咬告訴
    人以求脫困云云，辯護人亦稱其在警詢陪偵時有看到監視器
    畫面顯示「告訴人左手圈在被告脖子上」、「告訴人右手在
    被告頭部上方快速揮動」、「安全帽滾動掉落」等內容（見
    本院卷第85頁），然並無事證可認尚有未經檢送之現場監視
    器畫面，已如前述。且經本院勘驗現場畫面，僅有攝得告訴
    人在被告左側以右手勾住被告頸部位置，被告則未戴安全帽
    與告訴人一同由畫面之右方向左方移動，嗣後告訴人即將右
    手自被告頸部位置放開，全程未見告訴人有揮動右手毆打被
    告之情事，同有上述勘驗筆錄及擷取照片在卷，此節除與告
    訴人上開證述相符外，被告同自承其脖子沒有受傷（見偵卷
    第59頁），並有其杏和醫院、長榮中醫診所診斷證明書在卷
    可憑（見偵卷第45至49頁），亦全無頸部之傷勢，顯難認定
    被告有遭告訴人毆打或勒住而無法呼吸之情事。遑論被告及
    辯護人若果真於警詢時親眼見到攝得告訴人毆打並勒住被告
    脖子之畫面，於書狀上理應直接記載該等內容，焉有僅記載
    「告訴人左手圈在被告脖子上」、「告訴人右手在被告頭部
    上方快速揮動」、「安全帽滾動掉落」等內容，再自行推論
    此可證明被告遭告訴人「勒脖子捶打頭部」之事實（見本院
    卷第85頁）之理？堪認上開辯解或係出於對監視器畫面理解
    錯誤，或係出於自行推論臆測之詞，俱無從為有利被告之認
    定。
 3、是被告既未遭告訴人毆打及勒住脖子，僅係為逃離現場，即
    以口咬傷告訴人，此顯非強暴行為之當然結果，而係被告另
    基於傷害故意所致，自應認定被告咬傷告訴人之行為，同時
    該當於傷害及妨害公務犯行。
 4、被告雖又辯稱其係正當防衛云云（見本院卷第323頁），惟
    刑法第23條之正當防衛，必須出於防衛自己或他人權利之意
    思，實施為排除現在不法侵害所必要之防衛行為者，始得阻
    卻違法。若非單純出於排除現在不法侵害以防衛權利之意思
    而出手傷人，即有傷害之犯意。前已認定告訴人係依法執行
    職務之公務員，被告於告訴人依法執行公務尚未完畢前，即
    騎乘機車衝撞並拖行告訴人，已屬妨害公務之現行犯，告訴
    人當可依法加以逮捕，另告訴人於遭被告拖行及與被告拉扯
    之過程中，亦無毆打或勒住被告脖子等情事，顯無不法侵害
    存在，被告更非出於防衛自己合法權利之意思為上述傷害行
    為，自無正當防衛之適用。
㈣、刑法第135條第1項之罪，以對於公務員依法執行職務時施強
    暴脅迫為要件。此之所謂施強暴，係指一切有形力即物理力
    之行使而言，不問其係對人或對物為之均包括在內，亦不以
    對於公務員之身體直接實施暴力為限，凡以公務員為目標，
    而對物或對他人施暴力，其結果影響及於公務員之執行職務
    者，均屬之。查被告明知告訴人依法執行職務，卻仍騎乘機
    車衝撞並拖行告訴人，復以口咬傷告訴人以求順利逃離，自
    屬對人施加有形物理力之強暴行為，並造成告訴人受有前述
    傷勢，影響員警職務之執行，當屬妨害公務之行為，其中除
    以口咬傷告訴人，造成告訴人受有左前臂咬傷口4公分之傷
    勢，同時該當於傷害及妨害公務犯行外，所造成之其餘傷勢
    均屬施強暴之當然結果。
㈤、綜上所述，被告雖否認犯行，但有前揭證據可資認定，所辯
    各節均不足採，本案事證明確，被告上揭犯行洵堪認定，均
    應依法論科。
二、論罪科刑
㈠、按行為後法律有變更者，適用行為時之法律，但行為後之法
    律有利於行為人者，適用最有利於行為人之法律，刑法第2
    條第1項定有明文。本案被告行為後，刑法第135條第1項業
    於110年1月20日修正公布，並於同年月22日生效施行，該法
    文修正前原規定：「對於公務員依法執行職務時，施強暴脅
    迫者，處3年以下有期徒刑、拘役或9千元以下罰金」，修正
    後則規定為：「對於公務員依法執行職務時，施強暴脅迫者
    ，處3年以下有期徒刑、拘役或30萬元以下罰金」，同時增
    訂第3項加重處罰規定，修正後除以駕駛動力交通工具犯之
    者提高為6月以上5年以下有期徒刑外，第1項罰金刑之最重
    刑度亦經提高，修正後之規定並未較有利於被告，依首揭規
    定，被告所為上開犯行，自應適用修正前即被告行為時之刑
    法第135條第1項規定論處。
㈡、核被告所為，係犯刑法第277條第1項傷害罪及修正前同法第
    135條第1項之妨害公務執行罪。因妨害國家公務之執行，為
    侵害國家法益，並非侵害個人法益之犯罪，故被告於同一地
    點、密切接近之時間，對告訴人以撞擊、拖行、咬傷等方式
    施強暴，仍屬侵害同一法益，依一般社會通念，難以強行分
    開，應論以接續之一行為。被告所犯前揭2罪，所為均係為
    達逃離現場之同一目的，實行之行為有局部同一或重疊之情
    形，並侵害國家法益及告訴人個人法益，係以一行為觸犯數
    罪名，應依刑法第55條前段規定，從一重之傷害罪處斷。
㈢、司法院大法官於108年2月22日公布釋字第775號解釋，認刑
    法第47條第1項規定累犯加重本刑部分，雖不生違反憲法一
    行為不二罰原則之問題，然如不分情節，一律加重最低本刑
    ，致生行為人所受之刑罰超過其所應負擔罪責之個案，仍因
    不符憲法罪刑相當原則，牴觸憲法第23條比例原則。於刑法
    第47條第1項修正前，法院就個案應依解釋意旨裁量是否加
    重最低本刑，以避免發生罪刑不相當之情形。查被告前因詐
    欺案件，經本院以108年度易字第254號判決處有期徒刑2月
    ，上訴後撤回上訴而確定，於109年6月9日易科罰金執行完
    畢，有其前科表可證。被告於受徒刑之執行完畢後，5年內
    故意再犯事實欄所載有期徒刑以上之罪，為累犯。審酌其前
    案罪質固與本案不同，然被告曾多次入監執行，並經前案易
    科罰金執行完畢後，均仍未能嚴加節制自身行為，犯罪情節
    更自竊盜、詐欺、搶奪等財產犯罪，擴及妨害公務與傷害，
    侵害之法益位階更加提升，顯見其具有特別之惡性，對刑罰
    之反應力亦屬薄弱，應依刑法第47條第1項規定，加重其刑
    。
㈣、爰審酌被告明知告訴人依法執行職務，竟為逃離現場即直接
    駕車衝撞、拖行，甚至咬傷告訴人，且於公眾往來通行之道
    路上拖行員警並與之拉扯，毫無尊重員警依法執行公務之法
    治觀念，直接挑戰公權力，法敵對意識甚高，更造成告訴人
    受有前述非輕之傷勢，堪認被告對員警及其他民眾生命、身
    體、財產安全之漠視，犯罪情節、手段、目的及所生危害均
    非輕微。復於本案偵審期間始終否認犯行，犯後態度難認良
    好。且被告除前述構成累犯之前科外（累犯部分不重複評價
    ），尚有毒品、竊盜、槍砲、詐欺、搶奪等前科，有其前科
    紀錄表可憑，足認素行非佳，自不宜輕縱。惟念及被告固未
    能與告訴人達成和解並賠償，然被告自案發後即有陸續與告
    訴人商談和解事宜，有被告預擬之和解書及本院刑事調解案
    件簡要紀錄表（見本院卷第133至137頁、第247頁）在卷，
    並據告訴代理人陳明在卷（見本院卷第302至303頁、第339
    至341頁、第357頁），僅因雙方始終無法就和解條件達成共
    識而未能成立等原因，暨被告為國中肄業，目前擔任送貨員
    、月薪約3萬元，家境貧窮（見本院卷第299頁）等一切情狀
    ，量處如主文欄所示之刑。
三、沒收
    被告固有騎乘上開機車衝撞告訴人之情，但該機車並非被告
    所有，有前述車輛詳細資料報表可參，且機車原屬日常生活
    常見之物，非僅能供犯罪使用，無何特殊性，更非屬違禁物
    ，縱諭知沒收，對犯罪預防並無實益，已欠缺刑法上之重要
    性，爰依刑法第38條之2第2項規定不予宣告沒收或追徵。
據上論斷，刑事訴訟法第299條第1項前段，判決如主文。
本案經檢察官詹美鈴提起公訴，檢察官周容到庭執行職務。
中    華    民    國   110    年    10    月    29    日
                  刑事第三庭    審判長法  官  林青怡
                                      法  官  胡家瑋
                                      法  官  王聖源
以上正本證明與原本無異。
如不服本判決應於收受送達後20日內向本院提出上訴書狀，並應
敘述具體理由；如未敘述上訴理由者，應於上訴期間屆滿後20日
內向本院補提理由書（均須按他造當事人之人數附繕本）「切勿
逕送上級法院」。
倘因疫情而遲誤不變期間，得向法院聲請回復原狀。
中    華    民    國   110    年    10    月    29    日
                                      書記官  陳瓊芳
　
附錄本案論罪科刑法條：
修正前刑法第135條第1項：對於公務員依法執行職務時，施強暴
脅迫者，處三年以下有期徒刑、拘役或九千元以下罰金。
刑法第277條第1項：傷害人之身體或健康者，處五年以下有期徒
刑、拘役或五十萬元以下罰金。